臺灣臺中地方法院刑事判決
110年度金訴字第32號
公  訴  人  臺灣臺中地方檢察署檢察官
被      告  侯廷翰


上列被告因詐欺等案件，經檢察官提起公訴（109年度偵字第374
76號），本院判決如下：
    主    文
乙○○幫助犯洗錢防制法第十四條第一項之一般洗錢罪，累犯，處
有期徒刑肆月，併科罰金新臺幣陸萬元，罰金如易服勞役，以新
臺幣壹仟元折算壹日。
    犯罪事實
一、乙○○在通訊軟體LINE上收到在家工作之廣告，因而認識LINE
    帳號「吳小樂」、「凱斯」之使用人甲○○，得知可以提供帳
    戶獲取報酬，依其社會經驗，雖可預見金融機構帳戶係個人
    理財之重要工具，為個人財產、信用之重要表徵，如交予他
    人使用，有供作財產犯罪用途之可能，而犯罪者取得他人存
    摺、金融卡及密碼之目的在於取得贓款及掩飾犯行不易遭人
    追查，對於提供帳戶雖無引發他人萌生犯罪之確信，但仍以
    縱若前開取得帳戶之人利用其帳戶持以詐欺取財，或掩飾、
    隱匿特定犯罪所得而洗錢，亦不違背其本意之幫助犯意，於
    民國109年6月27至28日間某時許，與甲○○相約在臺中市○區○○路0段0號「向日葵精緻茶坊」碰面，將其申設之中國信託
    商業銀行帳號000-000000000000號帳戶之存摺、金融卡（含
    卡片密碼、網銀帳戶及密碼）及印章交付予甲○○，復由甲○○
    交付予真實姓名年籍不詳，綽號「涵」之成年人（無證據證
    明有未滿18歲之人，或為3人以上之詐欺集團）。嗣上開不
    詳之人取得乙○○所交付之上開帳戶存摺及金融卡後，即意圖
    為自己不法所有，基於詐欺取財犯意，以LINE帳號暱稱「夢
    夢」將丁○○交入好友，並於109年6月28日至同年7月10日間
    與丁○○聊天，向丁○○訛稱：可以加入安達（OANDA）網站會
    員買外匯投資賺錢等情，並提供一虛偽之外匯交易平台網站
    予丁○○，致丁○○信以為真，而陷於錯誤，申請會員帳號並匯
    款投資，並依LINE帳號暱稱「夢夢」之人指示，於109年7月
    3日晚間10時12分許及同年月6日晚間7時38分許，分別前往
    彰化縣員林縣○○路00號第一銀行員林分行、彰化縣○○鎮○○路
    0段000號萊爾富便利超商，以ATM轉帳新臺幣（下同）3萬元
    、2萬4000元（均不含手續費14元）至乙○○所提供之上開帳
    戶。該等款項旋遭提領一空，以此方式掩飾、隱匿詐欺所得
    真正之去向。嗣丁○○知悉受騙，始報警循線查獲上情。
二、案經丁○○訴由臺中市政府警察局霧峰分局報告臺灣臺中地方
    檢察署檢察官偵查起訴。
    理    由
壹、證據能力部分：
一、按被告以外之人於審判外之言詞或書面陳述，除法律有規定
    者外，不得作為證據；又被告以外之人於審判外之陳述，雖
    不符合刑事訴訟法第159條之1至第159條之4之規定，但經當
    事人於審判程序同意作為證據，法院審酌該言詞陳述或書面
    陳述作成時之情況，認為適當者，亦得為證據。當事人、代
    理人或辯護人於法院調查證據時，知有第159條第1項不得為
    證據之情形，而未於言詞辯論終結前聲明異議者，視為有前
    項之同意，同法第159條第1項及第159條之5分別定有明文。
    本案下列引用被告乙○○以外之人於審判外之陳述，被告於本
    院準備程序時均同意作為證據（見金訴卷第80頁），且檢察
    官、被告均未於言詞辯論終結前聲明異議，本院審酌該等證
    據作成之情況，認為適於為本件認定事實之依據，依刑事訴
    訟法第159條之5第2項規定，應具有證據能力。
二、本件認定事實所引用之卷內文書證據及物證之證據能力部分
    ，並無證據證明係公務員違背法定程序所取得，檢察官、被
    告於本院均未主張排除前開物證之證據能力，且迄於本院言
    詞辯論終結前均未表示異議，本院審酌前開文書證據及物證
    ，並無顯不可信之情況與不得作為證據之情形，依刑事訴訟
    法第158條之4反面解釋及第159條之4規定，認均有證據能力
    。
貳、實體部分：
一、訊據被告乙○○固坦承有申辦上開中國信託商業銀行帳戶，並
    將之交付給同案被告甲○○之事實，然否認有何幫助詐欺取財
    及幫助一般洗錢之犯行，辯稱：甲○○介紹我去做網路上博弈
    的工作，要用我的帳號讓玩家轉錢進來買遊戲幣，我帳戶在
    七月底、八月初拿回來，有寫合約，約定交給他們做博奕的
    起訖日，我沒有獲得好處，他什麼都沒有給我等語（見金訴
    卷第53至56、78至79、107至114頁）。經查：
(一)告訴人丁○○受LINE帳號綽號「夢夢」之人詐騙，而陷於錯誤
    ，以ATM轉帳3萬元、2萬4000元至被告所提供之上開帳戶，
    隨即遭提領乙情，業經告訴人丁○○於警詢時指訴綦詳（見偵
    字卷第79至81頁），且有國泰世華銀行及第一銀行ATM交易
    明細(見偵字卷第82頁)、告訴人與綽號「夢夢」之人LINE對
    話紀錄(見偵字卷第84至92頁)、第一銀行帳號00000000000
    號帳戶交易明細(見偵字卷第95至96頁)、內政部警政署反詐
    騙諮詢專線紀錄表、彰化縣警察局溪湖分局溪湖派出所受理
    詐騙帳戶通報警示簡便格式表、受理刑事案件報案三聯單，
    '受理各類案件紀錄表、金融機構聯防機制通報單、(見偵字
    卷第97至110頁)、中國信託商業銀行帳號000-000000000000
    號帳戶開戶資料及交易明細表(見偵字卷第115至144頁)在卷
    可憑，足認被告提供上開帳戶後確係供不詳之人用以作為向
    告訴人詐騙款項之用無訛。
(二)被告雖以前詞置辯，稱其無幫助詐欺取財及幫助洗錢之犯行
    ，惟按刑法之故意，分為直接故意與不確定故意，不確定故
    意係指行為人對於構成犯罪事實，預見其發生而其發生並不
    違背其本意，刑法第13條第2 項定有明文。又幫助犯之成立
    ，以行為人主觀上認識被幫助者，正欲從事犯罪或係正在從
    事犯罪，且該犯罪有既遂可能，而其行為足以幫助他人實現
    構成要件者，即具有幫助故意，並不以行為人確知被幫助者
    ，係犯何罪名為必要。再於金融機構開設帳戶，請領存摺及
    金融卡，係針對個人身分、社會信用，而予以資金流通，具
    有強烈屬人性；而金融帳戶為個人理財工具，且金融存摺、
    金融卡亦事關個人財產權益保障，其專有性甚高，除非本人
    或與本人親密關係者，難認有何理由，可自由流通使用該存
    摺，一般人均有妥為保管及防止他人任意使用的認識，縱使
    特殊情況，偶需交付他人使用，亦必深入瞭解用途及合理性
    ，始予提供，且該等專有物品，如落入不明人士手中，而未
    加以闡明正常用途，極易被利用為與財產犯罪有關之工具，
    此為一般人生活認知，所易體察之常識。而有犯罪意圖者，
    非有正當理由，竟徵求他人提供帳戶，客觀上可預見其目的
    ，係供為某筆資金存入後，再行領出之用，且該筆資金存入
    及提領過程，係有意隱瞞其流程及行為人身分曝光之用意，
    常人本於一般認知能力，均易瞭解。從而，如非為詐騙財物
    、恐嚇取財或洗錢等不法目的，衡情應無收受他人帳戶存摺
    、金融卡之理，是此等行為客觀上，顯屬可疑，而有為隱瞞
    某種作為流程及行為人身分曝光等不法意圖，應屬可見。次
    按我國洗錢防制法對於洗錢之定義，所參酌之聯合國禁止非
    法販運麻醉藥品和精神藥物公約（又稱維也納公約）第3條
    第1項第b、c款，以及聯合國打擊跨國有組織犯罪公約第6條
    第1項第a、b款之中文版，雖將行為人必須「knowing」洗錢
    標的財產是源自特定犯罪所得之「knowing」翻譯為「明知
    」。但洗錢防制法第2條修正之立法說明第4點，已敘明有關
    是否成立該條第3 款洗錢行為之判斷重點「在於主觀上是否
    明知或可得而知所收受、持有」，即不以「明知」為限。金
    融帳戶乃個人理財工具，依我國現狀，申設金融帳戶並無任
    何特殊限制，且可於不同之金融機構申請多數帳戶使用，是
    依一般人之社會通念，若見他人不以自己名義申請帳戶，反
    而收購或借用別人之金融帳戶以供使用，並要求提供金融卡
    及告知密碼，則提供金融帳戶者主觀上如認識該帳戶可能作
    為對方收受、提領特定犯罪所得使用，對方提領後會產生遮
    斷金流以逃避國家追訴、處罰之效果，仍基於幫助之犯意，
    而提供該帳戶之金融卡及密碼，以利洗錢實行，仍可成立一
    般洗錢罪之幫助犯（最高法院108年台上字第3101號判決意
    旨參照）。
(三)經查：
 1、被告前揭所述，並無任何對話聯繫紀錄可供查證，且據被告
    所言，其毋須付出任何勞力或金額，僅需提供帳戶即可在家
    工作賺錢，顯與常情有違。況被告有擔任詐騙集團車手之前
    科，工作內容係跟被害人拿錢，此業據被告於審理中坦承不
    諱(見金訴卷第78頁)，足認被告對詐欺集團之運作方式有相
    當程度之了解。又被告於警詢中供稱：我在109年7月初，LI
    NE收到自稱「吳小樂」之人的訊息，訊息提到可以在家工作
    賺錢，我就與對方互加LINE聯繫，吳小樂之人就要我拿存摺
    、提款卡去向日葵茶坊給他，說會有薪水轉進我的帳戶，當
    下我覺得應該不是詐騙所以就交給他等語(見偵字卷第44至4
    6頁)，復於本院準備程序中供稱：甲○○跟我說要用我的帳戶
    讓玩家轉錢進來，收到錢之後我要把遊戲幣給別人，還沒有
    講要怎麼轉遊戲幣給別人，我覺得怪怪的，我交了帳戶快一
    個月，就想要去跟他們拿回來，這份工作只要人家轉錢進來
    ，我轉遊戲幣給別人等語(見金訴卷第53至55頁)，是其就提
    供帳戶究竟係供匯入薪資或是收受玩家購買遊戲幣之價金，
    已有前後供述不一致之情況，而被告交出上開帳戶前，即已
    知悉對方會對其帳戶進行測試，而其交付帳戶後，即透過網
    路銀行得知對方有匯入1元用以測試其帳戶是否可正常使用
    乙情，業據被告於準備程序中供稱：他們說要看帳戶是不是
    能用，怕錢進來被鎖起來，當時對方有匯一塊錢進入帳戶，
    這些都不是我所使用的，我有問對方這一塊錢要做什麼，他
    們說要做測試用的，怕我的帳戶被凍結等語(見金訴卷第53
    至55、78至79頁)，且有上開帳戶交易明細在卷為憑(見偵字
    卷第132頁)，此部分事實應堪認定。再依被告於審理時供稱
    ：很多人一起在向日葵茶坊那邊，要交帳戶給甲○○，他們說
    要做博弈的工作，簿子要放在那邊看能不能使用，甲○○說玩
    家有匯錢到帳戶，再看我們的簿子能不能匯到公司，他只說
    單純轉錢，轉遊戲幣，等到帳戶確定OK之後，才會叫我們去
    上班等語(見金訴卷第107至114頁)，依一般人之認識，從事
    正當職業的情況下，雇主只會要求提供帳戶影本作為薪資轉
    帳使用，不會要求受僱人提供存摺、提款卡及密碼，更不會
    刻意測試受僱人所提供之帳戶是否可以正常使用，且一般求
    職之面試，應該確認之事項為受雇者是否有能力、其人格特
    質是否足以勝任該工作，何以需要先測試帳戶可以正常使用
    ，才會請被告去上班，被告所辯顯與常情有異，其憑信性已
    有疑慮。
 2、此外，一般民眾皆可以存入最低開戶金額之方式，自由向各
    金融機構申請開設金融帳戶、請領存摺及提款卡，並無任何
    特殊限制，極為容易而便利，更可同時在不同金融機構申請
    帳戶使用，故除非有特殊或違法目的，並無向他人借用、承
    租或購買帳戶存摺及提款卡之必要。又金融帳戶係個人理財
    及資金流通之交易工具，事關帳戶申請人之個人財產權益，
    進出款項亦將影響其信用評價，金融帳戶與提款卡、密碼結
    合，具有強烈之專屬性及隱私性，應以本人使用為原則，若
    非與本人有密切親誼或特殊信賴關係，實無任意供他人使用
    之理，縱偶有將金融帳戶之存摺、提款卡及密碼交付他人之
    特殊情形，亦必瞭解該人之可靠性與用途後始行提供，恆係
    一般人日常生活經驗與通常之事理。兼以邇來詐欺集團以各
    式事由詐欺被害人匯款，隨即將款項提領一空之手法層出不
    窮，詐欺集團成員為逃避檢警查緝，多數係利用人頭帳戶作
    為所得財物匯入、取款之犯罪工具，屢為政府及金融機關多
    方宣導，且經媒體再三披露，是避免本身金融帳戶被不法利
    用，若落入不明人士手中，極易供作取贓之犯罪工具，應係
    一般人易於體察之生活常識。查被告於案發時係成年人，教
    育程度為高職畢業等節，業據其自承在卷（見金訴卷第172 
    頁），應認有相當之社會閱歷，況且其有擔任車手前科，對
    於詐騙集團利用人頭帳戶之犯罪型態，及應避免自身金融帳
    戶供作詐財工具之常識，應有所體認，尚難諉為不知；而觀
    諸現今社會上，詐騙者以蒐集之人頭帳戶，作為詐欺之轉帳
    帳戶，業經報章媒體時有批露，因此交付帳戶予非親非故之
    人，受讓人將持以從事詐欺取財之財產犯罪，當已屬一般智
    識經驗之人所能知悉或預見，被告並非年少無知或毫無使用
    提款卡之經驗者，當可預見將金融帳戶存摺影本、提款卡連
    同密碼提供他人，他人即可支配使用其帳戶，不僅可以領取
    帳戶內之金額，當然亦可行騙他人匯款進入其帳戶，再行領
    取，極易被利用為與財產有關之犯罪工具。從上開說明可知
    ，被告提供上開帳戶的目的就是賺錢，而被告自陳其不認識
    甲○○，是在LINE上面認識，要交帳戶出去之前，其有把帳戶
    的錢領空，對方有要求其不要再開網路銀行，不然他們那邊
    會跳掉等語(見金訴卷第54、107至114頁)，且有上開帳戶交
    易明細可參，更足徵被告交付帳戶前，就帳戶可能被作為詐
    騙或洗錢之工具，已有認識。
 3、綜上，被告為輕鬆獲取報酬，選擇性地漠視帳戶遭利用作為
    詐欺人頭帳戶之風險，未嘗試任何有效之查證行為，一昧地
    選擇相信素未謀面之對方，而將上開帳戶之存摺、提款卡、
    密碼等重要物件、資訊提供予素未謀面亦不相識之人使用，
    以致自己完全無法了解、控制上開帳戶之使用方法及流向，
    揆諸前揭說明，被告應具有縱有人利用其金融機構帳戶實施
    詐欺取財及洗錢犯罪之用，亦容任其發生之不確定幫助故意
    甚明。
(四)綜上所述，被告任意提供其所有上開帳戶之提款卡及密碼供
    不明人士使用，就該不明人士嗣後將其提供之帳戶供作詐欺
    取財及洗錢之用，顯不違反其本意甚明，則被告有幫助犯詐
    欺取財及洗錢之間接故意，應堪認定。本件事證明確，被告
    犯行洵堪認定，應予依法論科。
二、論罪科刑之理由：
(一)按刑法上之幫助犯，係對於犯罪與正犯有共同之認識，而以
    幫助之意思，對於正犯資以助力，而未參與實施犯罪之行為
    者而言（最高法院73年度台上字第2898號、75年度台上字第
    1509號、88年度台上字第1270號判決意旨參照）。是以，如
    以幫助他人犯罪之意思而參與犯罪構成要件以外之行為者，
    即屬幫助犯，而非共同正犯。所謂以幫助他人犯罪之意思而
    參與者，指其參與之原因，僅在助成他人犯罪之實現而言；
    所謂參與犯罪構成要件以外之行為者，係指其所參與者非直
    接構成某種犯罪事實之內容，而僅係助成其犯罪事實實現之
    行為而言（最高法院78年度台上字第411號判決意旨參照）
    。
(二)查本件被告基於幫助他人詐欺取財及洗錢之意思，提供上開
    帳戶之存摺、金融卡及密碼予同案被告甲○○後轉交不詳之人
    ，使該不詳之人得以遂行本案詐欺取財之犯行，且自該帳戶
    提領詐欺贓款後，即達掩飾犯罪所得去向之目的，然被告所
    為，並不等同於對告訴人施以欺罔之詐術行為，亦非提領犯
    罪所得之掩飾去向行為，此外，復無其他證據證明被告有參
    與詐欺取財及洗錢犯行之構成要件行為，是被告提供本案帳
    戶存摺、金融卡及密碼供人使用之行為，係對於他人遂行詐
    欺取財及洗錢之犯行資以助力，應論以幫助犯。是核被告就
    犯罪事實一部分所為，係犯刑法第30條第1項前段、第339條
    第1項之幫助詐欺取財罪，及刑法第30條第1項前段、洗錢防
    制法第14條第1項之幫助一般洗錢罪。
(三)公訴意旨雖認被告犯行僅成立幫助詐欺取財罪，難認已構成
    洗錢防制法第14條之洗錢罪，而就刑法第30條第1項前段、
    洗錢防制法第14條第1項之幫助一般洗錢罪部分不另為不起
    訴處分，然此與被告所犯幫助詐欺取財罪間，具有想像競合
    之裁判上一罪關係（詳後述），公訴亦已提及相關事實，應
    為起訴效力所及，並經本院補充告知涉犯法條（見金訴卷第
    103、163頁），給予被告辯論機會，應無礙於被告防禦權之
    行使，本院自得併予審究。
(四)被告提供上開帳戶之存摺、金融卡及密碼之行為，幫助不詳
    之人以前述方式詐欺取財，及幫助掩飾、隱匿特定犯罪之犯
    罪所得去向，而觸犯前述2罪名，係以一行為觸犯數罪名，
    為想像競合犯，應依刑法第55條前段規定，從一重之幫助一
    般洗錢罪處斷。
(五)刑之加重與減輕
　　被告曾於103年間，因偽造文書等案件，分別經臺灣臺北地
    方法院以103年度訴字第83號、臺灣士林地方法院以103年度
    審訴字第527號、臺灣高等法院以103年度上訴字第3218號等
    刑事判決判處有期徒刑1年6月、1年4月、1年4月，應執行有
    期徒刑4年確定，入監執行後，於105年6月4日縮短刑期假釋
    付保護管束，並於107年1月26日保護管束期滿執行完畢等情
    ，有臺灣高等法院被告前案紀錄表1份在卷可稽，其受有期
    徒刑之執行完畢後，5年以內故意再犯本案有期徒刑以上之
    罪，為累犯，審酌被告前案所涉犯者為擔任詐欺集團車手，
    冒充公務員向被害人收取詐欺款項，其再犯本案罪名、法益
    種類及罪質均相似之人頭帳戶幫助詐欺案件，衡酌被告之行
    為侵害法益及其不法內涵與罪責程度，暨其顯未因前案有期
    徒刑執行完畢而心生警惕，謹慎行事，足徵被告對於刑罰之
    反應力薄弱，且被告並無司法院大法官釋字第775號解釋意
    旨所指個案應量處最低法定刑，又無法適用刑法第59條規定
    減輕其刑，而應依此解釋意旨裁量不予加重最低本刑之情形
    (最高法院108年度台上字第338號判決意旨參照)，爰依刑法
    第47條第1項規定加重其刑。又被告係幫助犯，其惡性輕於
    正犯，故依刑法第30條第2項之規定，減輕其刑，並依刑法
    第71條第1項之規定，先加後減之。
(七)爰以行為人之責任為基礎，審酌被告提供帳戶資料予不詳之
    人，幫助遂行詐欺取財及洗錢之犯行，助長財產犯罪風氣，
    使告訴人遭受財物損失，侵害他人財產權益，並影響社會秩
    序之安定，實有不該，而應予非難；惟審酌被告雖否認犯罪
    ，惟已與告訴人調解成立，並已履行調解條件，業據告訴人
    於本院審理中陳述明確(見金訴卷第114頁)，並有本院110度
    中司刑移調字第197號調解程序筆錄在卷可憑（見金訴卷第6
    3頁）；兼衡被告前科素行、犯罪之動機、目的、手段；暨
    其自陳具高職畢業學歷、目前從事怪手駕駛、未婚，沒有小
    孩、家庭經濟狀況普通之智識程度、與母親及姊姊同住之家
    庭生活狀況（見金訴卷第172頁）等一切情狀，量處如主文
    所示之刑，並諭知罰金易服勞役之折算標準。
三、沒收部分：
(一)被告固有將帳戶資料提供本案詐欺集團成員遂行詐欺取財之
    犯行，惟卷內尚乏積極證據證明被告就此獲有報酬或因此免
    除債務，自無從遽認被告有何實際獲取之犯罪所得，爰不予
    諭知沒收或追徵其價額。
(二)被告提供之上開帳戶存摺、金融卡及印章，雖交付他人作為
    詐欺取財、洗錢所用，惟本案帳戶已被列為警示戶，無法再
    供交易使用，且存摺、金融卡及印章本身之價值甚低，復未
    扣案，因認尚無沒收之實益，其沒收不具有刑法上之重要性
    ，依刑法第38條之2第2項規定不予宣告沒收。
(三)洗錢防制法第18條第1 項固規定「犯第14條之罪，其所移轉
    、變更、掩飾、隱匿、收受、取得、持有、使用之財物或財
    產上利益，沒收之；犯第15條之罪，其所收受、持有、使用
    之財物或財產上利益，亦同。」，惟被告非實際上提款之人
    ，無掩飾隱匿詐欺贓款之犯行，非洗錢防制法第14條第1 項
    之正犯，自無上開條文適用，附此敘明。
據上論斷，應依刑事訴訟法第299條第1項前段，洗錢防制法第14
條第1項，刑法第11條前段，第30條第1項前段、第2項、第339條
第1項、第55條前段、第42條第3項前段、第47條第1項，刑法施
行法第1條之1第1項，判決如主文。
本案經檢察官蔡雯娟提起公訴，檢察官丙○○到庭執行職務。
中　　華　　民　　國　　110 　年　　10　　月　　26　　日
                  刑事第二十庭  審判長法  官  游秀雯
　　　　　　　　　                    法  官  江宗祐
　　　　　　　　　                    法  官  郭勁宏
以上正本證明與原本無異。
如不服本判決應於收受送達後20日內向本院提出上訴書狀，並應
敘述具體理由；其未敘述上訴之理由者，應於上訴期間屆滿後20
日內向本院補提理由書（均須按他造當事人之人數附繕本）「切
勿逕送上級法院」。
告訴人或被害人如不服判決，應備理由具狀向檢察官請求上訴，
上訴期間之計算，以檢察官收受判決正本之日起算。
　　　　                             書記官　黃昱程　　
中　　華　　民　　國　　110 　年　　10　　月　　26　　日

附錄論罪科刑法條
中華民國刑法第30條（幫助犯及其處罰）
幫助他人實行犯罪行為者，為幫助犯。雖他人不知幫助之情者，
亦同。
幫助犯之處罰，得按正犯之刑減輕之。
中華民國刑法第339條（普通詐欺罪）
意圖為自己或第三人不法之所有，以詐術使人將本人或第三人之
物交付者，處5年以下有期徒刑、拘役或科或併科50萬元以下罰
金。
以前項方法得財產上不法之利益或使第三人得之者，亦同。
前二項之未遂犯罰之。
洗錢防制法第2條
本法所稱洗錢，指下列行為：
一、意圖掩飾或隱匿特定犯罪所得來源，或使他人逃避刑事追訴
    ，而移轉或變更特定犯罪所得。
二、掩飾或隱匿特定犯罪所得之本質、來源、去向、所在、所有
    權、處分權或其他權益者。
三、收受、持有或使用他人之特定犯罪所得。
洗錢防制法第14條
有第二條各款所列洗錢行為者，處7年以下有期徒刑，併科新臺
幣5百萬元以下罰金。
前項之未遂犯罰之。
前二項情形，不得科以超過其特定犯罪所定最重本刑之刑。